【裁判字號】    97,交易,458
【裁判日期】    980107
【裁判案由】    公共危險等
【裁判全文】
臺灣板橋地方法院刑事判決             97年度交易字第458號
公  訴  人  臺灣板橋地方法院檢察署檢察官
被      告  甲○○
上列被告因公共危險等案件，經檢察官提起公訴（97年度調偵字
第314 號），本院判決如下：
    主  文
甲○○因過失傷害人，處有期徒刑伍月，如易科罰金，以新台幣
壹仟元折算壹日；又服用酒類，不能安全駕駛動力交通工具而駕
駛，處拘役伍拾日，如易科罰金，以新台幣壹仟元折算壹日。
    事  實
一、緣甲○○於民國96年10月23日晚間9 時許，在臺北縣新莊市
    ○○路某友人住處，飲用威士忌酒類數杯，近晚間11時許始
    行離去，惟因不勝酒力，已達不能安全駕駛之程度，竟仍騎
    乘車號K9J-086 號輕型機車之動力交通工具，沿臺北縣新莊
    市○○路往中正路方向行駛，至新泰路147 號之「新泰醫院
    」前，本應注意車前狀況，隨時採取必要之安全措施，且當
    時天候晴、夜間有照明之光線、柏油道路路面乾燥、無缺陷
    及障礙，依其智識、能力又無不能注意之情事，竟疏未注意
    車前狀況，適乙○○騎乘腳踏車沿新泰路在甲○○之前方同
    向行駛，甲○○竟因控制力不佳而追撞乙○○之腳踏車後車
    輪，致乙○○人車倒地，因此受有顱骨骨折合併腦內出血、
    右耳及左眼挫傷、左前額撕裂傷及擦傷約3 公分，並因外部
    撞擊而致右側聽力障礙等傷害。甲○○肇事後，經警抽驗其
    血液酒精濃度為257.64MG/DL ，換算呼氣酒精濃度為1.29MG
    /L，在有偵查犯罪職權之公務員查知其為犯人前，向接獲報
    案之台北縣政府警察局新莊分局警員陳述犯罪而接受裁判。
二、案經乙○○訴由臺北縣政府警察局新莊分局報請臺灣板橋地
    方法院檢察署檢察官偵查起訴。
    理  由
一、訊據被告康進成於本院審理中固不否認飲用酒類不能安全駕
    駛動力交通工具而駕駛之犯行，然矢口否認過失傷害犯行，
    辯稱：不知車禍究竟如何發生云云。經查：
  (一)就被告酒後駕車部分，經抽血檢驗血液酒精濃度為257.64MG
    /DL ，換算為呼氣酒精濃度達1.29MG/L，有聯合醫事檢驗所
    血液檢驗報告1 紙在卷可憑（見97年偵字第1296號卷第17頁
    ）。而告訴人乙○○於警詢中係指稱：「我騎自行車沿新泰
    路往中正路方向行駛，接著就發生碰撞，我不知道撞擊從何
    而來，當時旁邊和前方有無車子，我並不清楚，也沒有印象
    ，是躺在新泰醫院病床上才醒來」等語（見上開偵查卷第12
    頁）、於偵查中則具結證稱：「我騎腳踏車從新泰路要往中
    正路方向行駛，後來就被被告騎乘的機車從後面撞到，我的
    後輪都被撞歪」等語（見上開偵查卷第41頁）。由到場處理
    之警員前往拍攝之現場照片顯示（見上開偵查卷第36頁），
    告訴人乙○○所騎乘之腳踏車撞擊點係在後輪上方之車架處
    ，而被告所騎乘之機車則係車頭破損，而二者之高度復相一
    致，顯見確係被告所騎乘之機車撞擊告訴人乙○○之腳踏車
    後方。
  (二)再者，被告雖於偵查中供稱：「左方有一台小貨車跟我同方
    向行駛，我的機車擦撞到小貨車左邊，機車滑倒，滑倒後我
    就沒有意識」云云（見上開偵查卷第41頁）。然證人即小貨
    車駕駛陳嘉瑜於警詢中已證稱：「我開車途中並沒有發生什
    麼特殊的事件，那時我的車窗是打開的，如有發生碰撞，仍
    可以清楚聽見」等語（見上開偵查卷第15頁），已可見被告
    上開所辯並非有據。況告訴人乙○○腳踏車係自慢車道向左
    方滑出，此觀之上述現場照片即明，倘被告係遭左方之小貨
    車擦撞而滑到，則如何能向前撞到乙○○腳踏車之後車輪？
    益見被告此節所辯與常理不合。而告訴人乙○○經撞擊倒地
    後，受有顱骨骨折合併腦內出血、右耳及左眼挫傷、左前額
    撕裂傷及擦傷約3 公分，並因外部撞擊而致右側聽力障礙等
    傷害乙節，則有亞東紀念醫院診斷證明書及財團法人新光吳
    火獅紀念醫院之函覆各1 件可憑（見上開偵查卷第18頁及本
    院卷）。
  (三)按道路交通安全規則第114 條第2 款及第94條第3 項規定，
    汽車駕駛人飲用酒類後，其吐氣所含酒精濃度超過每公升
    0.25毫克以上者，不得駕車；汽車行駛時，駕駛人應注意車
    前狀況，並隨時採取必要之安全措施。被告於上開時地騎乘
    輕型機車，理應注意及此，且當時天候晴、夜間有照明之光
    線、柏油道路路面乾燥、無缺陷及障礙，依其智識、能力又
    無不能注意之情事，詎被告未注意車前狀況，而自後方追撞
    乙○○所騎乘之腳踏車，其就本案有過失至明。而告訴人乙
    ○○因本件車禍而受有上述傷害，已如前述，是被告之過失
    犯行與乙○○所受重傷害間，亦有相當因果關係。本件被告
    飲用酒類不能安全駕駛動力交通工具而駕駛，復因過失而致
    乙○○受有傷害，其犯行事證明確，堪予認定。
二、核被告甲○○飲用酒類達不能安全駕駛動力交通工具所為，
    係犯同法第第185 條之3 之公共危險罪；又因過失致被害人
    乙○○受有傷害，核其所為，係犯刑法第284 條第1 項前段
    之過失傷害罪。被告係汽車駕駛人，酒醉駕車因而肇事致人
    重傷，應依道路交通管理處罰條例第86條第1 項規定，就過
    失致重傷罪，加重其刑至二分之一。又被告於肇事後，向承
    辦警員自首犯罪乙節，有道路交通事故肇事人自首情形紀錄
    表在卷可佐（見上開偵查卷第20頁），其並接受法院裁判，
    應依修正前刑法第62條前段規定，減輕其刑，並依刑法第71
    條第1 項之規定先加後減之。被告所犯過失致重傷罪與公共
    危險罪間，犯意各別、行為互殊，應予分論併罰。本院審酌
    被告換算呼氣酒精濃度測試高達每公升1.29毫克，遠超過安
    全標準之每公升0.55毫克，竟不知謹慎，仍騎乘具有相當危
    險性之重型機車，無視於公眾之生命財產安全，並撞及同向
    騎乘腳踏車之乙○○，致乙○○受有上述傷害且聽力受損之
    傷害程度，並考量被告犯後飾詞否認犯行，且未與乙○○達
    成和解之犯後態度等一切情狀，分別量處如主文所示之刑，
    並依刑法第51條第10款之規定併執行之。
據上論斷，應依刑事訴訟法第299 條第1 項前段，刑法第284 條
第1 項前段、第185 條之3 、第62條、第71條第1 項、第51條第
10 款 、刑法第41條第1 項前段，道路交通管理處罰條例第86條
第1項 ，刑法施行法第1 條之1 ，判決如主文。
本案經檢察官王家春到庭執行職務。
中    華    民    國    98    年    1     月    7     日
                  刑事第二十庭  法  官  汪怡君
上列正本證明與原本無異。
如不服本判決，應於判決送達後10日內敘明上訴理由，向本院提
出上訴狀 (應附繕本) ，上訴於臺灣高等法院。其未敘述上訴理
由者，應於上訴期間屆滿後20日內向本院補提理由書「切勿逕送
上級法院」。
                                書記官  田世杰
中    華    民    國    98    年    1     月    7     日
附錄本案論罪科刑法條全文：
中華民國刑法第185條之3
服用毒品、麻醉藥品、酒類或其他相類之物，不能安全駕駛動力
交通工具而駕駛者，處一年以下有期徒刑、拘役或三萬元以下罰
金。
中華民國刑法第284條
因過失傷害人者，處六月以下有期徒刑、拘役或五百元以下罰金
，致重傷者，處一年以下有期徒刑、拘役或五百元以下罰金。
從事業務之人，因業務上之過失傷害人者，處一年以下有期徒刑
、拘役或一千元以下罰金，致重傷者，處三年以下有期徒刑、拘
役或二千元以下罰金。


司法院資訊處製作；財團法人民間司法改革基金會備份。
